【裁判字號】    99,消債更,169
【裁判日期】    990930
【裁判案由】    更生事件
【裁判全文】
臺灣臺北地方法院民事裁定           99年度消債更字第169號
聲  請  人
即債務人    乙○○
上列當事人聲請消費者債務清理事件，本院裁定如下：
    主  文
債務人乙○○自中華民國99年9月30日下午4時起開始更生程序。
命司法事務官進行本件更生程序。
    理  由
一、按法院開始更生程序之裁定，應載明其年、月、日、時，並
    即時發生效力。次按法院裁定開始更生或清算程序後，得命
    司法事務官進行更生或清算程序，必要時得選任律師、會計
    師或其他適當之自然人或法人一人為監督人或管理人。消費
    者債務清理條例第45條第1項、第16條第1項分別定有明文。
二、本件債務人主張：其前因家庭支出龐大情形下，向國泰世華
    商業銀行股份有限公司、中國信託商業銀行股份有限公司、
    日盛國際商業銀行股份有限公司、台北富邦商業銀行股份有
    限公司、華南商業銀行股份有限公司、甲○（台灣）商業銀
    行股份有限公司、台灣美國運通國際股份有限公司、遠東國
    際商業銀行股份有限公司、華山產物保險股份有限公司等多
    家金融機構申請信用卡、信用貸款，致累積債務達新台幣(
    下同)2,048,354元，有不能清償債務情事，於消費者債務清
    理條例施行後，曾以書面向最大債權金融機構國泰世華商業
    銀行股份有限公司請求共同協商清償案，因債權銀行提出還
    款條件為分15年，每月繳納11,000元，但聲請人每僅能負擔
    7,000至8,000元之還款條件，致協商不成立，聲請人自99年
    3月16日起至99年8月7日止，任職富茂登餐廳，每月薪資22,
    500元，名下僅存款數百元，並無其他財產，每月支出房租1
    萬元、交通費1,040元、伙食費5,033元、水電瓦斯、通訊費
    1,350元、強制保險費1,333元，實無能力償還銀行要求還款
    金額，現無其他兼職工作，且其無擔保或無優先權之債務總
    額未逾1200萬元，復未經法院裁定開始清算程序或宣告破產
    ，爰向本院聲請更生等語。經查：債務人所主張之上開事實
    ，業據提出財產及收入狀況說明書、債權人清冊、債務人清
    冊、前置協商不成立通知書、財團法人金融聯合徵信中心當
    事人綜合信用報告、在職證明書、薪資證明、97、98年度綜
    合所得稅各類所得資料清單、收支明細表、戶籍謄本、租賃
    契約書、財產歸屬資料清單、保險單、帳單、客戶買賣對帳
    單、存款往來明細表暨對帳單、郵政存簿儲金簿、勞工保險
    被保險人投保資料表等為證，核閱屬實，此外，本件又查無
    債務人有消費者債務清理條例第6條第3項、第8條或第46條
    各款所定駁回更生聲請之事由存在，則債務人聲請更生，應
    屬有據；並依上開規定命司法事務官進行本件更生程序，爰
    裁定如主文。
中    華    民    國    99    年    9     月    30    日
              民事第一庭    法      官  熊志強
上為正本係照原本作成
本件不得抗告
本裁定已於99年9月30日下午4時公告。
中    華    民    國    99    年    9     月    30    日
                            書  記  官  謝盈敏

司法院資訊處製作；財團法人民間司法改革基金會備份。
